【裁判字號】    98,交聲,3230
【裁判日期】    981026
【裁判案由】    交管條例聲異
【裁判全文】
臺灣板橋地方法院交通事件裁定        98年度交聲字第3230號
原處分機關  交通部公路總局臺北區監理所板橋監理站
異  議  人
即受處分人  甲○○
上列異議人即受處分人因違反道路交通管理處罰條例案件，對於
交通部公路總局臺北區監理所板橋監理站98年8 月11日所為之裁
決處分（裁決字號：板監裁字裁41-A00YL6472號），聲明異議，
本院裁定如下：
    主  文
異議駁回。
    理  由
一、原處分意旨略以：異議人即受處分人甲○○於民國98年6 月
    21日下午5 時32分許，騎乘車牌號碼GAJ-739 號重型機車，
    行經臺北市○○路○ 段，因有機器腳踏車，不在規定車道行
    駛之違規，為臺北市政府警察局信義分局交通分隊員警攔停
    舉發機車行駛快車道之違規，並經警依道路交通管理處罰條
    例第45條第13款之規定，製發北市警交大字第A00YL6472 號
    舉發違反道路交通管理事件通知單（下稱本案舉發通知單）
    ，異議人拒絕簽收，惟員警將應到案之時、地告知異議人，
    異議人於應到案日期後之98年7 月8 日始以電子郵件向臺北
    市監理處提出申訴，原處分機關以異議人違規事實明確且逾
    越應到案日期30日未繳納罰鍰或到案聽候裁決，依道路交通
    管理處罰條例第45條第13款、第63條第1 項第1 款之規定，
    於98年8 月11日以板監裁字裁41-A00YL6472號裁決書裁處罰
    鍰新臺幣（下同）1, 000元，並記違規點數1 點，前開裁決
    書於98年8 月12日送達於異議人位於臺北縣永和市○○路71
    號2 樓之住所，並由異議人親自簽收，有前述舉發通知單、
    裁決書在卷足稽。
二、聲明異議意旨如附件。
三、按機器腳踏車駕駛人，不在規定車道行駛而爭道行駛者，處
    新臺幣600 元以上1,800 元以下罰鍰，並記違規點數1 點，
    道路交通管理處罰條例第45條第13款、第63條第1 項第1 款
    分別定有明文。
四、經查，異議人確於98年6 月21日下午5 時32分許，騎乘車牌
    號碼GAJ-739 號重型機車行經臺北市○○路○ 段為警舉發一
    情，業據異議人於本院訊問時自承在卷（見本院98年10月9
    日訊問筆錄）。又證人即當日舉發員警周清文於本院訊問時
    證稱：98年6 月21日下午5 時32分許，伊在臺北市○○路與
    信義路口，看見異議人騎乘機車沿同市○○路往南方向駛來
    ，該路段內側3 個車道均禁行機車，而異議人行駛在內側第
    1 、2 車道間等語綦詳（見本院98年10月9 日訊問筆錄），
    佐以異議人於本院訊問時亦自承其當時行駛在內側2 、3 車
    道間、內側第3 個車道等語（見本院98年10月9 日訊問筆錄
    ），而衡情一般人駕車行駛於途，未必一路均固定行駛於同
    一車道，本有可能因路況而變換車道，故綜合證人周清文與
    異議人所述，異議人於前開時、地確有駕車行駛於內側1至3
    車道之行為無疑。再98年6 月21日本件交通違規事件發生當
    時，本件交通違規地點即臺北市○○路口北往南於信義路口
    前，內側1 至3 車道路面確有臺北市交通管制工程處繪設之
    「禁行機車」標誌一情，亦有臺北市交通管制工程處98 年
    10月21日北市交工規字第09804591300 號函在卷可稽，復卷
    附照片可佐，前開路段內側1 至3 車道禁行機車，且有明確
    標示一情，亦堪以認定。故異議人於前開時、地駕車行駛在
    「禁止機車通行」之車道上無疑，其確有違規之舉甚明。另
    異議人雖辯稱本案未提供相片云云。然警方取締交通違規事
    件，其以照相方式取證者，固足為違規之證明，惟警員當場
    舉發者，既經舉發員警本身之目睹、耳聞，亦足為違規人違
    規之證明，非必所有之違規事件，均須有照片或其他書面資
    料方足為違規之證據，故本件雖無採證相片，然依證人周清
    文前開證述內容佐以相關事證即足認異議人前開違規情事，
    自無須必以採證照片始可認定異議人違規情事，異議人辯稱
    本案未提供任何舉證證據云云，自不足採。至本件是否另他
    人違規一節，與異議人是否違規無關，亦無卸於異議人前開
    違規之責，自不足為異議人有利之佐證，併予敘明。綜上，
    異議人確有不在規定車道行駛之違規行為，本件事證明確，
    異議人異議無理由，應予駁回。
五、綜上所述，異議人確有於前開時、地，有機器腳踏車，不在
    規定車道行駛之違規行為。原處分機關依道路交通管理處罰
    條例第45條第13款、第63條第1 項第1 款、違反道路交通管
    理事件統一裁罰基準表之規定，裁處受處分人罰鍰1,000 元
    ，並記違規點數1 點，尚無違誤。異議人異議意旨，為無理
    由，自應將其異議駁回。
六、據上論斷，應依道路交通管理處罰條例第87條第2 項、道路
    交通案件處理辦法第19條，裁定如主文。
中    華    民    國    98    年    10    月    26    日
                    交通法庭  法  官  何燕蓉
此正本與原本無異。
如不服本裁定應於送達後5日內向本院提出抗告狀。
                              書記官  李崇文
中    華    民    國    98    年    10    月    28    日


司法院資訊處製作；財團法人民間司法改革基金會備份。
